臺灣嘉義地方法院朴子簡易庭民事裁定
111年度朴簡字第225號
原      告  聯邦商業銀行股份有限公司


法定代理人  林鴻聯  

訴訟代理人  葉美伶  
上列原告與被告柯眞帆間代位塗銷抵押權登記事件，本院裁定如
下：
    主    文
原告應於本裁定送達5日內，補繳第一審裁判費新臺幣96,800元
；逾期不補正，駁回起訴。
    理    由
民事訴訟法第77條之6規定「因債權之擔保涉訟，以所擔保之債
  權額為準；如供擔保之物其價額少於債權額時，以該物之價額
  為準」，第77條之13規定「因財產權而起訴，其訴訟標的之金
  額或價額在新臺幣十萬元以下部分，徵收一千元；逾十萬元至
  一百萬元部分，每萬元徵收一百元；逾一百萬元至一千萬元部
  分，每萬元徵收九十元；逾一千萬元至一億元部分，每萬元徵
  收八十元；逾一億元至十億元部分，每萬元徵收七十元；逾十
  億元部分，每萬元徵收六十元；其畸零之數不滿萬元者，以萬
  元計算」；民法第242條規定「債務人怠於行使其權利時，債
  權人因保全債權，得以自己之名義，行使其權利。但專屬於債
  務人本身者，不在此限」。債權人依民法第242條規定，代位
  其債務人，主張債務人以其所有不動產為第三人設定之抵押權
  已經消滅，請求塗銷抵押權登記者，訴訟標的價額應依民事訴
  訟法第77條之6規定核定之，非以債權人對於債務人之債權額
  核定之。
本件原告依民法第242條規定，代位其債務人柯一石，主張柯一
  石所有坐落嘉義縣○○鄉○○段○○○段000○000○0○000○0地號及朴子
  市溪口段25、26、43、59、61、787、789、790、791、792地
  號土地所有權應有部分各3分之1、朴子市○○段000地號土地所
  有權應有部分15891分之3797（下合稱系爭土地應有部分）為
  被告設定之抵押權已經消滅，請求塗銷抵押權登記，起訴僅繳
  納第一審裁判費新臺幣（下同）3,200元。依土地登記謄本，
  上開抵押權所擔保之債權額為1,000萬元，而系爭土地應有部
  分按公告土地現值計算之價額為10,406,887元（計算式如附表
  ），則依民事訴訟法第77條之6規定，訴訟標的價額核定為1,0
  00萬元，依同法第77條之13規定，應徵第一審裁判費10萬元，
  未據原告繳足，起訴不合程式。
茲依民事訴訟法第249條第1項第6款規定，命原告補正如主文所
  示；逾期不補正，駁回起訴。
中　　華　　民　　國　　111 　年　  11　　月　　4　 　日
臺灣嘉義地方法院朴子簡易庭
                         法　官  廖政勝
以上正本係照原本作成。　　　　　　　　　　　　　　　　　
如不服本裁定關於訴訟標的價額核定部分，應於送達後10日內提
出抗告狀，並繳納抗告費新臺幣1,000元；其餘部分不得抗告。
中　　華　　民　　國　　111 　年　　11　　月　　4 　　日
                         書記官  林金福
計算式：
土地面積*公告土地現值*設定抵押權之所有權應有部分＝（1,333
*1,200＋1,852*350＋1,241*350＋247.51*290＋4,812.31*290＋1,113
.33*290＋96.99*290＋1,004.33*290＋147.30*5,000＋16.97*1,200＋
247.19*1,200＋1,407.07*1,200＋1,062.47*5,000）*1/3+5,126.6
9*5,000*3,797/15,891≒10,406,887（元以下不計）